【裁判字號】    97,台上,4154
【裁判日期】    970828
【裁判案由】    偽證
【裁判全文】
最高法院刑事判決            九十七年度台上字第四一五四號
上  訴  人  甲○○
上列上訴人因偽證案件，不服台灣高等法院台南分院中華民國九
十七年六月二十四日第二審判決（九十七年度上訴字第五三九號
，起訴案號：台灣台南地方法院檢察署九十五年度偵字第一七六
三九號），提起上訴，本院判決如下：
    主  文
上訴駁回。
    理  由
按刑事訴訟法第三百七十七條規定，上訴於第三審法院，非以判
決違背法令為理由，不得為之。是提起第三審上訴，應以原判決
違背法令為理由，係屬法定要件。如果上訴理由書狀並未依據卷
內訴訟資料，具體指摘原判決不適用何種法則或如何適用不當，
或所指摘原判決違法情事，顯與法律規定得為第三審上訴理由之
違法情形，不相適合時，均應認其上訴為違背法律上之程式，予
以駁回。本件原判決認定上訴人甲○○為台灣台南地方法院九十
三年度易字第五七七號林哲永（原名林耀芬）等賭博案件之證人
，為迴護因擺設電子遊戲機台而涉犯賭博罪嫌之「良美町保齡球
館」實際負責人陳永泰（當時未經起訴），於民國九十四年十二
月十四日供前具結，對於案情有重要關係之事項，竟謊稱：伊自
八十四年底起擔任該保齡球館實際負責人，擺設該電子遊戲機台
部分之場地係林哲永向伊所承租，陳永泰受伊僱用負責保齡球館
業務，無權過問電子遊戲場事務等虛偽陳述，嗣經該院及原審查
明，因予維持第一審論處上訴人刑法第一百六十八條偽證罪刑之
判決，駁回其在第二審之上訴，已詳敘認定犯罪事實之依據及憑
以認定之理由。復於理由內說明偽證罪所保護之法益係國家司法
權之正確行使，上訴人以證人身分具結所為上開虛偽陳述，均屬
偽證罪所處罰之範疇，自得一併審酌認定，並非僅以公訴意旨所
指上訴人所述「其即為保齡球館實際負責人，陳永泰係其所僱用
」部分為限。從形式上觀察，原判決並無違背法令之情形。上訴
意旨指摘原判決就公訴意旨所指該陳述以外之虛偽陳述併予調查
認定，有未受請求之事項予以判決及應於審判期日調查之證據未
予調查之違法云云，顯有誤會；又所謂上訴人並非故意為虛偽陳
述，只是法律之認知不足所致等語，則係就原判決理由已詳為論
斷說明之事項及原審採證認事職權之適法行使，但憑己見，再為
單純之事實上爭辯，均非適法之第三審上訴理由。本件上訴違背
法律上之程式，應予駁回。又本院既從程序上駁回上訴，上訴人
提出父母之戶籍謄本及其子之學生證影本，請求宣告緩刑，自無
從審酌，併予敘明。
據上論結，應依刑事訴訟法第三百九十五條前段，判決如主文。
中    華    民    國  九十七  年    八    月  二十八  日
                      最高法院刑事第十一庭
                          審判長法官  花  滿  堂
                                法官  黃  正  興
                                法官  陳  東  誥
                                法官  林  錦  芳
                                法官  洪  昌  宏
      本件正本證明與原本無異
                                      書  記  官
中    華    民    國  九十七  年    九    月    一    日
                                                      Ｑ


司法院資訊處製作；財團法人民間司法改革基金會備份。
